臺灣臺南地方法院刑事判決　　　　　　　 94年度易字第570號
公　訴　人　臺灣臺南地方法院檢察署檢察官
被　　　告　丁○○
上列被告因竊盜等案件，經檢察官提起公訴（九十四年度偵字第
七二０一號），被告就犯罪事實為有罪之陳述，本院裁定進行簡
式審判程序，判決如下：
    主  文
丁○○連續竊盜，累犯，處有期徒刑拾月；又偽造署押，足以生
損害於公眾及他人，累犯，處有期徒刑陸月，如附表所示偽造之
「楊雀娟」署押共拾肆枚（署名拾壹枚、指押印貳拾枚）均
沒收。應執行有期徒刑壹年月，如附表所示偽造之「楊雀娟」
署押共拾肆枚（署名拾壹枚、指押印貳拾枚）均沒收。
    事實及理由
一、本件犯罪事實除於犯罪事實欄第九行及第十九行分別更正為
    ：「竊取丙○○所有之本田牌輕型機車（車身號碼HEO6─00
    00000）」、「此舉足生損害於偵查犯罪機關對於犯罪嫌疑
    人人別認定之正確性及楊雀娟本人」等語外，餘均引用檢察
    官起訴書之記載（如附件）。
二、前項犯罪事實，有下列事證足資證明：
  (一)被告丁○○之自白。
  (二)證人丙○○、甲○○、乙○○之證詞。
  (三)扣押書、贓物認領保管單、照片、車籍作業系統查詢資料、
    楊雀娟之口卡資料、逮捕通知書、權利告知書、警詢筆錄、
    舉證報告書。
三、核被告丁○○所為，係犯刑法第三百二十條第一項之普通竊
    盜罪及刑法第二百一十七條第一項之偽造署押罪。被告所犯
    上開二次竊盜之犯行，時間緊接，犯罪構成要件相同，顯係
    基於概括之犯意反覆為之，為連續犯，應依刑法第五十六條
    之規定論以一罪，並依法加重其刑。被告有如起訴書事實欄
    所載執行完畢之前科紀錄，有臺灣高等法院被告全國前案紀
    錄表可稽，其於執行完畢五年之內，再犯本件有期徒刑以上
    之二罪，為累犯，應依刑法第四十七條之規定加重其刑，所
    犯竊盜罪部分並依法遞加重之。被告所犯上開二罪間，犯意
    各別，罪名互異，應分論併罰。爰審酌被告年輕力壯，不思
    努力工作賺取正當酬勞，竟貪圖不法利益，意圖行竊以獲取
    財物，毫無他人有物之概念，且被告前已因竊盜及偽造署押
    案件，經本院分別以九十二年度簡字第四七五號判決竊盜部
    分處有期徒刑四月，得易科罰金，及以九十三年度易字第六
    三一號判決竊盜部分處有期徒刑八月，偽造署押部分處有期
    徒刑四月，得易科罰金，仍再違犯本件竊盜及偽造署押罪，
    素行顯然不良，及其所為對社會公共秩序有不良影響，惟衡
    諸其竊盜之動機、目的乃因一時貪念，手段尚認平和，而扣
    案車身號碼HE 06─0000000本田牌輕型機車（據被害人丙○
    ○陳明之價值為新台幣二萬元，見警卷第六頁）及車牌號碼
    WIW─410號重型機車（據被害人甲○○陳明之價值為新台幣
    三千元，見警卷第九頁），均業經發還予被害人丙○○及甲
    ○○，其犯罪所生損害尚非鉅大，且犯後坦承犯行，態度尚
    佳等一切情狀，分別量處如主文所示之刑，並定其應執行之
    刑，以資儆懲。末查，被告偽造如附表所示之「楊雀娟」署
    押共三十四枚（署名十一枚、指押印二十三枚），不問屬於
    被告與否，均應依刑法第二百十九條之規定宣告沒收。
四、末按連續犯之所謂出於概括犯意，必須其多次犯罪行為自始
    均在一個預定犯罪計劃以內，出於主觀上始終同一犯意之進
    行，若中途另有新犯意發生，縱所犯為同一罪名，究非連續
    其初發的意思，即不成立連續犯（最高法院七十年台上字第
    六二九六號判例意旨參照）。茲查，被告前於九十三年七月
    間，雖因竊盜及偽造署押等案件，經檢察官提起公訴，由本
    院判決確定在案（被告撤回上訴而告確定），此有本院九十
    三年度易字第六三一號刑事判決及被告全國前案紀錄表可稽
    。然而，被告前揭所犯之竊盜及偽造署押之時間為九十三年
    七月十四日，與本件再犯之時間，已間隔有十個月之久，且
    期間被告曾入監服刑，於九十四年二月十四日服刑完畢出監
    後始再犯本案，而被告先後二案所冒名之被害人亦非同一人
    （前案為徐文珍，本案為楊雀娟），顯見被告所犯本案與前
    開案件間，並無連續犯之裁判上一罪關係，其是另行起意再
    犯本案至明。依此，本案自非前案確定判決既判力所及，本
    院應另予審理，附此敘明。
據上論斷，應依刑事訴訟法第二百七十三條之一第一項、第二百
九十九條第一項前段、第三百十條之二、第四百五十四條，刑法
第五十六條、第三百二十條第一項、第二百十七條第一項、第四
十七條、第二百十九條、第五十一條第五款，罰金罰鍰提高標準
條例第一條前段，判決如主文。
本案經檢察官戊○○到庭執行職務
中　　華　　民　　國　　94　　年　　7 　　月　　27　　日
                        刑事第八庭　法  官　陳映佐
以上正本證明與原本無異。
如不服本判決，應於判決送達後10日內，向本院提出上訴狀。
                                    書記官  鄭吉裕
中　　華　　民　　國　　94　　年　　7 　　月　　27　　日
附錄法條：
刑法第三百二十條第一項
意圖為自己或第三人不法之所有，而竊取他人之動產者，為竊盜
罪，處五年以下有期徒刑、拘役或五百元以下罰金。
刑法第二百十七條第一項
偽造印章、印文或署押，足以生損害於公眾或他人者，處三年以
下有期徒刑。
附  表：
┌──┬───────┬───┬───┬───────┐
│編號│文     件     │偽造「│偽捺「│備      註    │
│    │              │楊雀娟│楊雀娟│              │
│    │              │」署名│」指印│              │
├──┼───────┼───┼───┼───────┤
│一  │臺南市警察局永│三枚  │十五枚│臺南市警察局永│
│    │康分局大橋派出│      │      │康分局南縣永警│
│    │所九十四年五月│      │      │三字第０九四０│
│    │三十一日二十一│      │      │００三三二二號│
│    │時四十分之調查│      │      │刑案偵查卷宗第│
│    │筆錄          │      │      │五至八頁      │
├──┼───────┼───┼───┼───────┤
│二  │九十四年五月三│一枚  │一枚  │臺南市警察局永│
│    │十一日之扣押書│      │      │康分局南縣永警│
│    │              │      │      │三字第０九四０│
│    │              │      │      │００三三二二號│
│    │              │      │      │刑案偵查卷宗第│
│    │              │      │      │十七頁        │
├──┼───────┼───┼───┼───────┤
│三  │九十四年五月三│二枚  │二枚  │臺南市警察局永│
│    │十一日之逮捕通│      │      │康分局南縣永警│
│    │知書          │      │      │三字第０九四０│
│    │              │      │      │００三三二二號│
│    │              │      │      │刑案偵查卷宗第│
│    │              │      │      │二五至二六頁  │
├──┼───────┼───┼───┼───────┤
│四  │九十四年五月三│二枚  │二枚  │臺南市警察局永│
│    │十一日之權利告│      │      │康分局南縣永警│
│    │知書          │      │      │三字第０九四０│
│    │              │      │      │００三三二二號│
│    │              │      │      │刑案偵查卷宗第│
│    │              │      │      │二一至二二頁  │
├──┼───────┼───┼───┼───────┤
│五  │臺南縣警察局永│二枚  │二枚  │臺南市警察局永│
│    │康分局法定障礙│      │      │康分局南縣永警│
│    │事由舉證報告書│      │      │三字第０九四０│
│    │              │      │      │００三三二二號│
│    │              │      │      │刑案偵查卷宗第│
│    │              │      │      │二八頁        │
├──┼───────┼───┼───┼───────┤
│六  │楊雀娟之口卡片│一枚  │一枚  │臺南市警察局永│
│    │              │      │      │康分局南縣永警│
│    │              │      │      │三字第０九四０│
│    │              │      │      │００三三二二號│
│    │              │      │      │刑案偵查卷宗第│
│    │              │      │      │二九頁        │
└──┴───────┴───┴───┴───────┘
